【裁判字號】    89,易,88
【裁判日期】    890125
【裁判案由】    竊盜等
【裁判全文】
臺灣臺南地方法院刑事判決              八十九年度易字第八八號
    公  訴  人  臺灣臺南地方法院檢察署檢察官
    被      告  丙○○
    被      告  甲○○
    被      告  乙○○
右列被告因竊盜等案件，經檢察官提起公訴（八十八年度偵字第七五０三號、八十八
年度偵字第七七二六號）及移送併案審理（八十八年度偵字第七０八九號），本院判
決如左：
    主  文
丙○○共同連續攜帶兇器，毀越門扇竊盜，處有期徒刑壹年拾月，扣案之螺絲起子壹
支沒收；又行使變造汽車車牌，足以生損害於公眾，處拘役拾日，拘役如易科罰金
，以參佰元折算壹日。
甲○○共同攜帶兇器，毀越門扇竊盜，處有期徒刑陸月。
乙○○連續收受贓物，處有期徒刑肆月，如易科罰金，以佰元折算壹日。
    事  實
一、丙○○（曾於民國八十一年間，因盜匪罪經法院判處有期徒刑十二年六月確定，
    現假釋中）基於概括犯意，於(一)八十八年六月十二日下午三時四十分許，與甲○○共同意圖為自己不法之所有，基於竊盜之犯意聯絡，共同駕駛租用之車號ＩＩ
    －二三八五號自用小客車，至台南市○○街一四二巷二十號，經丙○○試按門鈴
    確認屋內無人後，即由丙○○攜持客觀上足資認為係兇器之螺絲起子一支破壞該
    屋一樓大門後，進入屋內行竊，甲○○則坐在車內擔任把風，丙○○入屋後計竊
    得黃金項鍊、手環及其他黃金飾物約十兩重、紅寶石、藍寶石戒指各一指、鑽石
    項一條（合計價值新台幣二十一萬元）。甲○○把風時，見丙○○久久未出來，
    乃進入屋內，適屋主陳有良與其女兒陳金玉返家，丙○○、甲○○發覺乃躲藏於
    三樓房間，並趁陳有良、陳金玉不注意之際，往樓下衝出，陳有良、陳金玉見狀
    即循追在後，嗣於樓下大門外，甲○○因逃跑時跌倒，而遭逮獲，丙○○則趁隙
    逃逸，嗣經警在ＩＩ－二三八五號自用小客車上起出螺絲起子一支。丙○○逃脫
    後則將竊得上開金飾交由乙○○變賣款花用。(二)丙○○於八十八年六月四日上午
    十時許，在台南市○○路與東和路口，趁他人不注意之際，竊取洪銘亮管領之車
    號ＳＵ－五九一０號自小客車，得手後將該車據為己有，嗣丙○○將該車牌二面
    卸下並將號碼變造為ＳＯ－五九一０號，將該車棄置在台南市○○街附近。(三)丙○○於八十八年六月十日下午六時許，在台南市○○路六十號前，趁他人不注意
    之際，竊取蔡敏惠所有之車牌號碼ＵＮ－二九五九號自用小客車，得手後，將上
    述變造之車牌二面改懸於其所竊得之上開自用小客車，留供己用。八十八年六月
    十八日上午十二時許，經警在台南縣永康市○○○街二零一號查獲丙○○，並起
    出其持有之金牌二面、戒指八指。
二、乙○○基於收受贓物之概括犯意，自八十八年六月十日起至同年六月十八日止，
    明知上述懸掛ＳＯ－五九一０號車牌之自小客車係丙○○所竊取之贓物，卻仍予
    收受，而駕駛該贓車，又明知丙○○所交付之上開金飾係丙○○所竊得之贓物，
    卻仍予收受並代丙○○將上開金飾攜至銀樓變賣，得款後與丙○○共同花用。八
    十八年六月十七日下午六時許，經警在台南市○○○路中華陸橋下當場查獲乙○○欲駕駛上述贓車，並起出其持有之贓物金牌一面、戒指三指。
三、案經臺南市警察局、臺南市警察局第一分局報告臺南地方法院檢察署檢察官偵查
    起訴。
    理  由
一、被告丙○○、甲○○部分：
  (一)右揭時地竊盜陳有良、陳金玉所有金飾、珠寶之事實，業據被告丙○○、甲○○
    於偵查中供認不諱，核與被害人陳有良、陳金玉陳述被害情節相符，並有扣押物
    品清單、贓物認領保管單及照片附卷可稽。被告丙○○於審判中辯稱：伊沒有破
    壞被害人之大門，被告甲○○辯稱：伊事先不知道丙○○要去行竊各等語，無非
    事後避重就輕及卸責飾詞，均不足採。又被告丙○○矢口否認有偷竊自小客車及
    變造車牌之行為，然查，上述ＳＯ－五九一０號自小客車係丙○○交付與乙○○
    使用之事實業據乙○○陳述明確，並經證人侯明利於警訊中陳稱丙○○曾稱該車
    係其牽來的，有警訊筆錄附卷可參，此外並有被害人洪銘亮、蔡敏惠之夫李旻修
    之贓物認領保管單、車輛照片二張存卷可證，是上開自小客車與車牌應係丙○○
    所竊取與變造無疑，其上述辯解，為遁飾之詞不足採信，該被告二人犯行，均堪
    認定。
  (二)核被告丙○○、甲○○持客觀上具有危險性之兇器（螺絲起子），毀越門扇竊盜
    之行為，係犯刑法第三百二十一條第一項第二、三款之加重竊盜罪。被告丙○○
    偷竊小客車之行為，係犯刑法第三百二十條第一項之普通竊盜罪。被告丙○○多
    次竊盜犯行，時間緊接，犯罪構成要件相同，顯係基於概括犯意反覆為之，為連
    續犯，依法從情節較重之上開加重竊盜罪論以一罪並加重其刑。被告丙○○變造
    汽車車牌，自足以生損害於公路監理機關對於車籍之管理，係犯刑法第二百十二
    條之變造特種文書罪，變造後持以懸掛，已達於行使程度，變造之低度行為吸收
    於行使之高度行為，應論以刑法第二百十六條之行使變造特種文書罪，公訴意旨
    認應論以刑法第二百十二條之罪，此部分起訴法條宜予變更。被告丙○○所犯二
    罪，犯意各別，罪質不同，應分論併罰。爰審酌被告丙○○、甲○○二人所犯各
    罪，分別量處如主文第一、二項所示之刑，並諭知拘役易科罰金之折算標準。扣
    案之螺絲起子一支，係供犯罪所用之物，為被告所有，依法宣告沒收。
  (三)移送併案審理（八十八年度偵字第七０八九號）意旨以：被告丙○○另於八十竹
    年五月二十五日二十三時，在台南縣玉井鄉○○村○○路一一０號，竊取劉江美
    英所有之ＵＯＡ－四八八號輕機車一輛，於同年六月二日十六時二十分許，在台
    南市○○路○段三十五號被警查獲等情。訊據該被告矢口否認有竊取該輛機車之
    行為，辯稱：該輛機車係伊向綽號「阿猴」之人所借用等語。查同案被告乙○○
    供稱，伊看過「阿猴」騎用該車云云，被告丙○○所辯，尚非無據。又查無確切
    證據足資證明其有此部分竊盜犯行，惟移送併辦意旨以此部分犯行與上開論罪科
    刑之竊盜犯行有連續犯之裁判上一罪關係，爰不另為無罪之諭知。
二、被告乙○○部分：
  (一)訊據被告乙○○對上開收受贓物之事實，供承不諱，核與被告丙○○所供交付贓
    物之事實，互相一致，又有贓物認領保管單在卷足憑，犯行堪以認定。
  (二)核被告所為係犯刑法第三百四十九條第一項之收受贓物罪。其先後多次犯行，時
    間緊接，犯罪構成要件相同，顯係基於概括犯意反覆為之，為連續犯，依法以一
    罪論並加重其刑。爰審酌其犯罪之一切情狀，量處如主文第三項所示之刑，並諭
    知易科罰金之折算標準。
據上論斷，應依刑事訴訟法第二百九十九條第一項前段、第三百條、刑法第二十八條
、第五十六條、第三百二十一條第一項第二、三款、第二百十六條、第二百十二條、
第四十一條、第三十八條第三項、第一項第二款，罰金罰鍰提高標準條例第一條前段
、第二條，判決如主文。
本案經檢察官劉聰到庭執行職務
中    華    民    國      八十九      年      一       月      廿五     日
                            臺灣臺南地方法院刑事第四庭
                                        法      官  蘇  孫  波
右正本證明與原本無異。
如不服本判決應於送達後十日內向本院提出上訴狀。
                                        書  記  官  沈  藝  珠
中    華    民    國      八十九      年      一       月      廿八     日
附錄條文：
刑法第三百二十一條第二、三款：
犯竊盜罪而有左列情形之一者，處六月以上五年以下有期徒刑：
二、毀越門扇、牆垣或其他安全設備而犯之者。
三、攜帶兇器而犯之者。
刑法第二百十六條：
行使第二百十條至第二百十五條之文書者，依偽造、變造文書或登載不實事項或使登
載不實事項之規定處斷。
刑法第二百十二條：
偽造、變造護照、旅券、免許證、特許證及關於品行、能力、服務或其他相類之證書
、介紹書，足以生損害於公眾或他人者，處一年以下有期徒刑，拘役或三百元以下罰
金。


司法院資訊處製作；財團法人民間司法改革基金會備份。
